臺灣臺北地方法院民事判決
110年度重訴字第86號
原      告  夏國仁  

訴訟代理人  楊傳珍律師
被      告  孫聖潔    籍設臺北市○○區○○路0段000號0樓                          之00

訴訟代理人  曾志立律師
上列當事人間返還不當得利等事件，本院於民國111年11月8日言
詞辯論終結，判決如下：
    主  文
原告之訴及假執行之聲請均駁回。 
訴訟費用由原告負擔。
    事實及理由
壹、程序部分
　　按民事事件，涉及香港或澳門者，類推適用涉外民事法律適
    用法，香港澳門關係條例第38條前段定有明文；又關於由不
    當得利而生之債，依其利益之受領地法；關於由侵權行為而
    生之債，依侵權行為地法，涉外民事法律適用法第24條前段
    、第25條前段亦分有明定。查原告為香港籍，有臺北經濟文
    化辦事處（香港）認證之授權書、香港永久性居民身分證可
    憑（見臺灣新北地方法院109年度重訴字第674號卷〈下稱新
    北卷〉第15至19頁），本件民事事件應類推適用涉外民事法
    律適用法定其準據法。而原告起訴係主張，被繼承人夏國慶
    於華南商業銀行股份有限公司（下稱華南銀行）、國泰世華
    商業銀行股份有限公司（下稱國泰世華銀行）之存款遭被告
    不法盜領，而原告與夏國慶之其他繼承人夏國樁、夏國華、
    夏國智（以下稱夏國樁等三人）立有遺產分割協議書（見本
    院卷一第143頁），約定除夏國慶所有位於臺北市松山區之
    房、地外其他各行庫保管箱內之財物、其餘可繼承債權及財
    產均由原告單獨取得，原告辦理繼承後，發覺前開財已遭被
    告處分、不翼而飛，經協商後被告仍拒未還款，乃依侵權行
    為損害賠償及不當得利之法律關係，請求被告賠償損害及返
    還其所受之不當利益等語，依前揭說明，本件侵權行為發生
    地及利益收領地均於我國，應適用我國民法相關規定，復查
    被告住所地雖在新北巿永和區，惟經臺灣新北地方法院以10
    9年度重訴字第674號裁定移送本院審理後，被告不抗辯本院
    無管轄權而為本案之言詞辯論，依民事訴訟法第25條規定，
    本院就本件即有管轄權，合先敘明。
貳、實體方面
一、原告主張：伊兄長即被繼承人夏國慶因罹癌治療，乃將其金
    融機構之存摺及印章交予被告，委請被告代為領款用以支付
    醫護費用及生活所需，詎被告竟利用領取前揭醫護等費用之
    機會，盜領如附表三所示夏國慶於華南銀行第00000000000
    號帳戶（下稱系爭華南銀行帳戶）存款約新臺幣（下同）1,
    070萬元、國泰世華銀行第000000000000號帳戶（下稱系爭
    國泰世華銀行帳戶）存款821萬9,988元，並據為己有，不法
    侵害夏國慶之財產權及原告之繼承權利。因伊與夏國慶其他
    繼承人夏國樁等三人立有遺產分割協議書，由伊單獨繼承除
    夏國慶所有不動產以外之其餘債權及財產，基於夏國慶因前
    述被告不法侵占存款之行為所生侵權行為損害賠償及不當得
    利請求權之債權，原告自得單獨向被告請求，爰依民法第18
    4條侵權行為之法則、第179條關於不當得利之規定，於訴之
    聲明範圍內為一部之請求，同時為保留其餘債權部分請求之
    聲明等語。並聲明：㈠被告應被告應給付原告1,500萬元，及
    自起訴狀繕本送達翌日起至清償日止按周年利率5%計算之利
    息；㈡願供擔保請准宣告假執行。
二、被告則以：夏國慶生前係自己保管印章，被告在替夏國慶支
    出較大筆款項時（主要醫療費用及看護薪水，但實際上不止
    這些），都會請夏國慶蓋章確認；原告列於其準備書狀附表
    三、四之「現金取款」或「轉帳入被告帳戶」之相關金錢項
    目，皆係夏國慶自己生前處分財產之行為，與被告無涉；事
    實上，夏國慶與被告情同父女，因其感念被告為其聘用外勞
    、陪同就醫、購買生活日用品等辛苦照護，乃於生前將部分
    財產贈與被告，此即原告於上述書狀所列「轉帳入被告帳戶
    」部分之款項，其餘「現金取款」項目款項，皆係夏國慶自
    行領取花用。嗣夏國慶於107年6月11日死亡後，被告已將夏
    國慶遺產900萬元扣除經交付予夏國智（夏國慶妹妹）、夏
    欣誼（夏國慶姪女）部分後，將餘額598萬6,490元悉數交付
    予原告訴訟代理人楊傳珍律師，被告既已將原告應分得之部
    分交付原告，自無原告所稱侵害伊繼承權或不當得利之情事
    。況縱認被告涉有侵權行為，本件亦因原告知悉受有損害或
    繼承權被侵害之事實後，委請楊傳珍律師與被告協商並於10
    7年6月25日簽發收據、取回款項，卻遲至109年11月9日始提
    起本件訴訟，而已逾2年消滅時限等語，資為抗辯。並聲明
    ：㈠原告之訴及假執行之聲請均駁回；㈡如受不利之判決，願
    供擔保請准宣告免為假執行。　
三、原告主張伊兄長即被繼承人夏國慶於107年6月17日死亡，而
    夏國慶之繼承人為原告與夏國樁等三人，因繼承人間就夏國
    慶之財產立有遺產分割協議書，約定所遺財產由原告取得、
    再由原告取得之夏國慶位於臺北市松山區房地予以折價分配
    予夏國樁等三人各200萬元等情，有原告所提經公證之遺產
    分割協議書影本、夏國慶繼承系統表影本、本院107年12月2
    1日夏國樁等三人聲明繼承備查函影本，及被告所提出之夏
    國慶死亡證明書、除戶謄本等件可稽（見本院卷一第143至1
    48頁、第51至53頁），堪信為真。又夏國慶前於100年5月10
    日曾出具委託書，委任被告處理夏國慶關於醫療及財務上支
    出等事務，被告因此為夏國慶處理關於其前開醫療及財務支
    出事務等節，有卷附原告提出之夏國慶授權書、被告因夏國
    慶於101年8月7日行氣管切開術而為夏國慶簽署手術同意之
    書面等件可稽；且被告亦自承確為夏國慶處理醫療費用、看
    護薪水等事務並製作收支明細表，嗣將其經手之夏國慶金錢
    分別交付夏國智、夏欣誼及原告委託之楊傳珍律師，而製作
    收支明細表等節，有被告提出之101年至107年零用金收支明
    細表、簽收收據、彰化銀行匯款水單（見臺灣新北地方法院
    109年訴字第674號卷〈下稱新北院卷〉第21頁、本院卷一第34
    7至350頁、第43頁、第57至89頁）。是被告確曾受夏國慶所
    委，並有處理夏國慶醫療事務及財務支出等情，應堪認定。
四、得心證之理由：
　　原告主張被告利用保管夏國慶名下系爭華南銀行、國泰世華
    帳戶帳戶存摺、印章之機會，於處理夏國慶醫療費用、日常
    生活費用支出之際，盜領夏國慶所有上述銀行帳戶內之存款
    ，不法侵害夏國慶之財產權及伊繼承取得之權利，伊自得依
    民法第184條侵權行為之規定及同法第179條關於不當得利之
    法律關係，向原告一部請求被告應給付1500萬元，惟為被告
    所否認，並以前詞置辯，是本件爭點厥為：原告依民法第18
    4條關於侵權行為之法則、同法第179條關於不當得利之規定
    ，而為被告應給付1500萬元之一部請求，有無理由？以下分
    別析述之：
㈠、原告得否依不當得利之法律關係，一部請求被告返還1500萬
    元。
　⒈按主張不當得利法律關係存在，對他方請求返還利益者，依
    舉證責任分配法則，就他方受領給付欠缺法律上原因乙節，
    應負舉證之責（最高法院111年度台上字第168號判決意旨參
    照）。又所謂侵害型不當得利（即權益侵害之不當得利），
    乃指無法律上之原因，侵害歸屬他人權益內容而獲有利益。
    由於侵害歸屬他人權益之行為，本身即為無法律上之原因，
    主張依此類型之不當得利請求返還利益者（即受損人），固
    無庸就不當得利成立要件中之無法律上之原因舉證證明，惟
    仍須先舉證受益人取得利益，係基於受益人之「侵害行為」
    而來，必待受損人舉證後，受益人始須就其有受利益之法律
    上原因負舉證責任，方符舉證責任分配之原則（最高法院10
    9年度台上字第2539號判決意旨參照）。
　⒉原告主張被告利用夏國慶委託被告代為領款俾支付醫護費用
    及生活所需之機會，以盜領之侵害行為，取得利益，而受有
    不當得利，此為被告所否認，依上說明，原告自應先就被告
    受有利益係基於未經夏國慶之同意，而盜領存款之侵害行為
    ，負舉證責任。經查，原告雖主張，系爭華南銀行帳戶內所
    有如附表三所示遭提領之1,906萬8,974元，扣除夏國慶因醫
    療事務、財務及生活所需之836萬5,590元，其餘被告所提領
    之1,070萬3,384元，與系爭國泰世華銀行帳戶內如附表四所
    示遭提領之款項821萬9,998元，均屬被告據為己有之不法利
    益。惟稽之夏國慶生前所立授權書明載：「本人夏國慶（身
    分證字號…），授權甲○○女士（身分證字號…），全權處理本
    人之身體上的醫療事務及財務上的支出，本人海外的弟弟、
    妹妹們不得有任何異議」等語（見新北院卷第21頁），可知
    夏國慶與被告間，早有委任處理夏國慶財務事務之合意存在
    ，業如前述，則被告於夏國慶簽立委託書之100年5月10日後
    ，為夏國慶提領金錢，乃本其與夏國慶間所委事務之處理，
    非無法律上原因。此外，原告迄未提出何證據用以證明夏國
    慶於授權書簽發前之如其附表三編號1至4、附表四編號1至2
    所載之款項，係被告未經夏國慶之同意而提領，僅空口指稱
    被告有侵害夏國慶財產之行為云云，難認有據。何況，夏國
    慶生前係由被告照顧其生活起居，此為原告於起訴狀所自承
    ，復參以夏國慶於100年5月10日簽立授權書時，未有任何關
    於被告不法提領其金錢之主張或保留陳述，由國慶所簽上開
    授權書內容，已可推認夏國慶確有授權被告以夏國慶名下存
    款支應其醫療費用、生活所需之事宜。再原告復未能提出其
    他具體、明確之證據，資以證明此部分款項均係被告為自己
    之私利而提領，則就夏國慶於授權書簽發前所為附表三編號
    1至4所示、附表四編號1至2之款項，縱經被告提領或將夏國
    慶帳戶之金錢存入被告帳戶之事實，亦無從遽認為係侵害夏
    國慶權益之行為，或被告因此受有何實質之利益。
　⒊至於原告主張，被告利用協助夏國慶就醫治療期間，取得系爭
    國泰世華銀行帳戶存摺；系華南銀行帳戶存摺、印章之機會，
    提領並侵占夏國慶於上開華南及國泰世華銀行之存款乙節，
    觀之原告前以被告自99年4月8日起至106年12月24日期間，將
    夏國慶所有上列銀行之存款侵占入己，而對被告提出刑事，
    嗣經臺灣新北地方檢察署檢察官偵結，並以被告與告訴代理
    人（即本案原告之訴訟代理人）雖於對話錄音中稱，「他（
    指夏國慶）給我的，他有給我錢，他沒有說贈與，他那時候說
    我那個錢你去拿一拿，你用，因為他怕以後不能用，有一部
    份我就匯到華南銀行，他還沒生病的時候（說的）、他還沒住
    安養院的時候，我承認我不對，我照顧他，我覺得我應該擁
    有這些」等語，然由上開對話，亦可認被告認為係其照顧夏
    國慶所獲得之餽贈，則被告是否有侵占犯行，已非無疑義；
    更衡以夏國慶曾於101年8月向本院家事庭聲請裁定認可夏國
    慶收養被告為養子女，惟因嗣後夏國慶身體好轉，情況穏定
    ，而先撤回聲請等情，足見被告指稱夏國慶為其義父、與被
    告情同父女，兩人相伴數十餘年，有些夏國慶匯給被告之款
    項，係夏國慶感激被告之照顧而贈與被告等節，並非無據，
    而對被告為不起訴處分，案經臺灣高等檢察署以111年度上
    聲議字第1258號駁回再議而確定，有卷附新北地檢署109年
    度偵字第27727號不起訴處分書、臺灣高等檢察署駁回再議
    處分書可憑（見本院卷一第339至345頁、第397至401頁），
    此互核夏國慶於前開100年5月10日授權書上明載由被告全權
    處理其財務上之支出，海外之弟、妹們不得有異議等語，益
    見夏國慶對被告確有相當之信任及依賴關係，於原告未進一
    步舉證證明被告持系爭華南銀行、國泰世華銀行帳戶提領款
    項有何不法之情下，本件難認被告有原告所稱侵占夏國慶系
    爭華南銀行、國泰世華銀行之存款之情事。原告既未能證明
    被告自前開華南、國泰世華銀行帳戶提領並運用款項之行為
    ，有何對夏國慶或原告之不法侵害行為，則僅自前開帳戶提
    領款項本身，尚難認為欠缺給付目的，職是，原告就其所主
    張被告取得前述存款利益係基於被告「侵害行為」而來之有
    利於己之法律關係事實，既未能舉證，其關於不當得利請求
    之主張，即難憑採。　　　
㈡、原告依民法第184條規定一部請求被告返還1500萬元，已罹於
    侵權行為請求權時效，亦無從准許。
　⒈按因侵權行為所生之損害賠償請求權，自請求權人知有損害
    及賠償義務人時起，2年間不行使而消滅，自有侵權行為時
    起，逾10年者亦同，民法第197條第1項定有明文。次按消滅
    時效，自請求權可行使時起算；而所謂請求權可行使時，係
    指權利人得行使請求權之狀態而言，民法第144條第1項所定
    時效完成後，債務人得拒絕給付，意指消滅時效完成之效力
    係發生拒絕給付之抗辯權，其債權本身固未消滅，但應認於
    債務人對債權人行使時效抗辯後，債權人之請求權即歸於消
    滅，方符合民法第125條之法條文義（最高法院72年台上字
    第1428號裁判意旨參照）。
　⒉本件殊不論被告有無提領或轉帳夏國慶所有系爭華南、國泰
    世華銀行帳戶之存款而不法侵害夏國慶或原告之權利，僅以
    原告所提供之其訴訟代理人（下稱原告訴代）於109年5月9
    日、在原告訴代事務所與被告會談之錄音對話譯文：「（原
    告訴代經提示結算單予被告後）對對對，然後呢，剩下的是
    598萬，這個金額您那個時候就匯交給我，您還記得嗎？我
    就簽字了，這是107年簽的，都2年了，是107年6月25號我簽
    的字」、「（原告訴代再提示計算書、取款條）第2點，我
    也在這個時間向…往來銀行就是國泰世華銀行，然後國泰世
    華銀行的款項有部分匯撥到了華南商業銀行，所以我們就把
    這些資料整理出來了，資料整理出來以後…我們就向國泰世
    華商業銀行調的資料，…這個取款條看起來是您的字跡，而
    且上面也有轉到您個人的帳號，這個是我們當時跟國泰世華
    調的」等語明確；復核原告所提系爭華南銀行帳戶往來明細
    暨對帳資料列表時間為「107年9月28日」、「親取」；國泰
    世華銀行帳戶資料則於各頁面上呈現列印時間為「2018年9
    月28日15時26分02秒」之浮水印字樣（見新北院卷第139至1
    41頁、第23至31頁、第125至135頁），顯見原告訴代於簽收
    被告在107年6月25日所交付之598萬元後（見本院卷一第89
    頁），即本於原告之委託，於107年9月28日分別向華南銀行
    、國泰世華銀行調取夏國慶帳戶之相關資料，憑以勾稽並查
    核被告前開交付之598萬元其結算資料之正確性，則原告於1
    07年9月28日應已知悉其所主張夏國慶上開華南、國泰世華
    銀行存款遭被告不法侵害之事實，然原告卻遲至109年11月1
    1日始提起本件請求（見新北院卷第9頁所示原告起訴狀收狀
    戳記），顯已罹於侵權行為請求權之2年時效，且被告於本
    件訴訟進行中已具狀主張時效之抗辯（見本院卷一第46頁）
    ，是不論原告此部分主張是否為真，其依繼承暨侵權行為之
    法律關係請求被告負損害賠償責任，亦無從所准，應逕予駁
    回。　
五、綜上所述，原告就被告有「侵害行為」取得夏國慶所有之華
    南銀行、國泰世華銀行存款未能舉證以實其說，則原告依民
    法第179條關於不當得利法律關係，一部請求被告給付原告1
    ,500萬元，及自起訴狀繕本送達翌日起至清償日止，按年息
    5%計算之利息，非屬正當，不應准許。再原告復依同法第18
    4條關於侵權行為法律關係而為請求，亦因已逾2年之消滅時
    效，且被告於本案訴訟進行中已為時效抗辯，自得拒絕賠償
    ，從而原告依此基礎所為之一部請求，亦無理由，應予駁回
    。原告既受敗訴判決，其假執行之聲請即無所附麗，應併予
    駁回。　
六、本件事證已臻明確，兩造其餘攻擊防禦方法及所舉未經援用
　　之證據，經本院斟酌後，認為均不足以影響本判決之結果，
    爰不一一論述，併此敘明。
七、訴訟費用負擔之依據：民事訴訟法第78條。
中　　華　　民　　國　　111 　年　　11　　月　　25　　日
                  民事第二庭    法　官　蔡英雌
以上正本係照原本作成。
如對本判決上訴，須於判決送達後20日內向本院提出上訴狀。如
委任律師提起上訴者，應一併繳納上訴審裁判費。
中　　華　　民　　國　　111 　年　　11　　月　　25　　日
                                書記官  霍薇帆　　　　　
原告所提附表三：　　　　　　　　　　
華銀歷史交易明細、存取款憑條、醫療費用收據       序號 日期 提款金額 實際醫療扣繳金額 侵占現金金額 轉帳存入被告帳戶及被告實際支出金額/備註 1 100.01.19 100,000 0 7,049 1月支出以92,951計算 2 100.02.20 1,000,000 0 1,000,000 存入被告帳戶1,000,000 3 100.03.02 100,000 0 7,049 3月支出以92,951計算 4 100.03.07 200,000 0 14,098 4、5月支出各以92,951計算 5 100.06.21 500,000 0 314,098 6、7月支出各以92,951計算 6 100.08.03 100,000 0 7,049 8月支出以92,951計算 7 100.08.30 100,000 0 7,049 9月支出各以92,951計算 8 100.11.08 200,000 0 14,098 10、11月支出各以92,951計算 9 100.11.24 100,000 0 7,049 12月支出以92,951計算 10 101.02.06 200,000 57,530 14,098 1、2月支出各以92,951計算 11 101.02.20 1,000,000 0 814,098 3、4月支出各以92,951計算 12 101.05.10 100,000 0 7,049 5月支出以92,951計算 13 101.06.18 100,000 33,058 7,049 6月支出以92,951計算 14 101.07.10 550,000 0 500,000 存入被告帳戶500,000 15 101.07.30 200,000 166,515 0 7月支出以92,951計算 16 101.08.06 3,000,000 0 3,000,000 存入被告帳戶3,000,000 17 101.08.14 605,000 0 512,049 8月支出以92,951計算 18 101.08.31 400,000 0 400,000 　 19 101.09.12 400,000 81,901 270,000 9月支出以130,000計算 20 101.10.01 400,000 57,530 307,049 10月支出以92,951計算 21 101.10.29 400,000 57,913 214,098 11、12月支出各以92,951計算 22 101.12.31 0 57,444 0 　 23 102.01.03 400,000 56,420 121,147 1-3月支出各以92,951計算 24 102.02.28 0 55,890 0 　 25 102.03.31 0 56,112 0 　 26 102.04.01 400,000 56,012 121,147 4-6月支出各以92,951計算 27 102.05.31 0 56,497 0 　 28 102.06.30 0 56,998 0 　 29 102.07.17 400,000 56,397 121,147 7-9月支出各以92,951計算 30 102.08.31 0 56,452 0 　 31 102.09.30 0 55,623 0 　 32 102.10.01 200,000 53,951 107,049 10月支出以92,951計算 33 102.10.21 400,000 0 28,196 11-2月支出各以92,951計算 34 102.11.30 0 54,021 0 　 35 102.12.31 0 54,379 0 　 36 103.01.31 0 54,186 0 　 37 103.02.28 0 53,693 0 　 38 103.03.25 400,000 53,726 214,098 3、4月支出各以92,951計算 39 103.04.30 0 65,366 0 　 40 103.05.29 400,000 53,753 28,196 5-8月支出各以92,951計算 41 103.06.30 0 53,543 0 　 42 103.07.31 0 53,956 0 　 43 103.08.31 0 53,726 0 　 44 103.09.30 400,000 53,897 28,196 9-12月支出各以92,951計算 45 103.10.31 0 54,232 0 　 46 103.11.30 0 54,080 0 　 47 103.12.31 0 45,845 0 　 48 104.01.12 400,000 54,186 28,196 1-4月支出各以92,951計算 49 104.02.28 0 53,903 0 　 50 104.03.31 0 53,978 0 　 51 104.04.30 0 53,520 0 　 52 104.05.25 400,000 54,187 28,196 5-8月支出各以92,951計算 53 104.06.30 0 53,543 0 　 54 104.07.31 0 53,678 0 　 55 104.08.31 0 54,154 0 　 56 104.09.23 400,000 54,442 121,147 9-11月支出各以92,951計算 57 104.10.31 0 54,247 0 　 58 104.11.30 0 55,078 0 　 59 104.12.23 400,000 54,598 307,049 12月支出以92,951計算 60 104.12.24 100,000 0 100,000 　 61 105.01.22 100,000 54,269 7,049 1月支出以92,951計算 62 105.02.23 100,000 54,233 7,049 2月支出以92,951計算 63 105.03.28 100,000 54,898 7,049 3月支出以92,951計算 64 105.04.25 100,000 54,008 7,049 4月支出以92,951計算 65 105.05.16 100,000 54,336 7,049 5月支出以92,951計算 66 105.06.13 200,000 53,773 107,049 6月支出以92,951計算 67 105.07.04 100,000 0 7,049 7月支出以92,951計算 68 105.07.29 100,000 2,403 7,049 8月支出以92,951計算 69 105.08.31 0 51,429 0 　 70 105.09.01 100,000 54,756 7,049 9月支出以92,951計算 71 105.09.19 100,000 0 7,049 10月支出以92,951計算 72 105.10.31 0 54,609 0 　 73 105.11.02 100,000 54,597 7,049 11月支出以92,951計算 74 105.11.30 100,000 0 7,049 12月支出以92,951計算 75 105.12.27 100,000 54,244 7,049 1月支出以92,951計算 76 106.01.11 100,000 54,390 7,049 2月支出以92,951計算 77 106.02.22 100,000 54,419 7,049 3月支出以92,951計算 78 106.03.31 0 54,118 0 　 79 106.04.05 100,000 53,811 7,049 4月支出以92,951計算 80 106.05.02 100,000 54,336 7,049 5月支出以92,951計算 81 106.06.05 100,000 53,808 7,049 6月支出以92,951計算 82 106.07.03 100,000 54,647 7,049 7月支出以92,951計算 83 106.08.01 100,000 51,634 7,049 8月支出以92,951計算 84 106.09.01 100,000 57,231 7,049 9月支出以92,951計算 85 106.10.02 100,000 54,735 7,049 10月支出以92,951計算 86 106.11.01 100,000 54,795 7,049 11月支出以92,951計算 87 106.11.28 100,000 0 100,000  88 106.12.04 100,000 6,694 7,049 12月支出以92,951計算 89 106.12.04 113,974 0 7,049 　 90 106.12.04 100,000 0 7,049 　 91 106.12.27 100,000 0 7,049 　 92 107.01.25 200,000 55,700 107,049 1月支出以92,951計算 93 107.02.26 100,000 55,158 7,049 2月支出以92,951計算 94 107.04.02 100,000 55,048 7,049 3月支出以92,951計算 95 107.04.30 100,000 54,983 7,049 4月支出以92,951計算 96 107.05.28 400,000 49,997 307,049 5月支出以92,951計算 97 107.05.29 400,000 0 400,000 　 98 107.06.15 400,000 31,869 307,049 6月支出以92,951計算 小計 　 19,068,974 3,985,088 10,309,410 　 
　　　　　　　　　
原告所提附表四：　　　　　　　　　
國泰世華歷史交易明細、存取款憑條      序號 日期 提款金額 實際扣繳金額 侵占現金金額 轉帳存入被告帳戶金額/備註 1 100.01.20 200,000 0 200,000 存入被告帳戶200,000 2 100.02.01 1,000,000 0 1,000,000 存入被告帳戶1,000,000 3 100.09.02 2,376,602 0 2,376,602 存入被告帳戶2,376,602 4 101.02.29 1,000,000 0 1,000,000 存入被告帳戶1,000,000 5 101.04.17 1,000,000 0 1,000,000 存入被告帳戶1,000,000 6 101.08.07 2,500,000 0 2,500,000 存入被告帳戶2,500,000 7 101.08.09 143,396 0 143,396 　 小計 　 8,219,998 0 8,219,998